臺灣高等法院刑事判決　　　　　　　 100年度上易字第1792號
上　訴　人
即　被　告　胡吉良
上列上訴人因竊盜案件，不服臺灣基隆地方法院100年度易字第1
63號，中華民國100年6月30日第一審判決（起訴案號：台灣基隆
地方法院檢察署100年度偵字第983號），提起上訴，本院判決如
下：
    主  文
上訴駁回。
    事  實
一、胡吉良因犯公共危險案件，經臺灣臺北地方法院（下稱臺北
    地院）以95年度店交簡字第296號判處有期徒刑4月確定，於
    民國95年11月8日易科罰金執行完畢；另因犯施用第一級毒
    品案件，經臺灣基隆地方法院（下稱基隆地院）以97年度訴
    字第1464號判處有期徒刑6月確定；又因犯施用第一級毒品
    案件，經基隆地院以97年度訴字第1785號各判處有期徒刑7
    月、7月，應執行有期徒刑10月確定，前開2案所論處刑期，
    經基隆地院以98年度聲字第210號裁定應執行有期徒刑1年3
    月確定，於99年5月23日縮刑期滿執行完畢。詎胡吉良猶不
    知悔改，意圖為自己不法之所有，於100年2月22日上午某不
    詳時間，在新北市平溪區望古里火窯22號前方，持其所有長
    約65公分、前端鐵質、木製把手客觀上足以危害人之生命、
    身體安全之鐵剪1把，將蘇成位於新北市平溪區望古里火窯
    22號附近（無門牌）房屋前之電纜線剪斷後加以竊取（竊取
    之電纜線長度約15公尺），得手後將之裁剪成數截放置在所
    騎乘之車牌號碼659-JBB號重型機車後方袋子內，欲載往他
    處變賣；嗣同日上午5時許，蘇成發覺其上開望古里火窯附
    近房屋停電，心知有異，遂出外查看，發覺其所架設於新北
    市平溪區望古里火窯22號前方之部分電纜線遭竊，遂報警處
    理，經警員於同日6時50分許，在新北市台106線66公里處查
    獲胡吉良騎乘前開機車，機車後方所懸掛袋子內放有數截電
    纜線，因而查獲胡吉良，並扣得上揭鐵剪1把。
二、案經新北市政府警察局瑞芳分局報告臺灣基隆地方法院檢察
    署檢察官偵查起訴。
    理  由
一、證據能力部分：
  (一)按除前3條之情形外，公務員職務上製作之紀錄文書、證明
    文書，除顯有不可信之情況外，亦得為證據，刑事訴訟法第
    159-4條第1款定有明文。查被告爭執其於100年2月22日於警
    員調查時所製作調查筆錄內容之真實性，經原審於100年6月
    21日當庭勘驗警詢錄音帶之結果，前開調查筆錄記載之內容
    ，並未完整記載被告於該日接受調查時之供述（見偵查卷第
    5、6頁、原審卷第36至39頁），是卷附100年2月22日之被告
    調查筆錄應無證據能力。
  (二)次按被告以外之人於審判外之言詞或書面陳述，除法律有規
    定者外，不得作為證據；又被告以外之人於審判外之陳述，
    雖不符刑事訴訟法第159條之1至第159條之4之規定，而經當
    事人於審判程序同意作為證據，法院審酌該言詞陳述或書面
    陳述作成時之情況，認為適當者，亦得為證據；另當事人、
    代理人或辯護人於法院調查證據時，知有第159條第1項不得
    為證據之情形，而未於言詞辯論終結前聲明異議者，視為有
    前項之同意，刑事訴訟法第159條第1項、第159條之5分別定
    有明文。查本案下列所引用之供述及非供述證據（含原審於
    100年6月21日勘驗被告警詢錄音帶所製作之勘驗筆錄），業
    經依法踐行調查證據程序，檢察官、被告均不爭執各該證據
    之證據能力，亦查無依法應排除其證據能力之情形，審酌上
    開證據資料製作時之情況，尚無違法不當及證明力明顯過低
    之瑕疵，認以之作為證據應屬適當，是依刑事訴訟法第159
    條之4、第159條之5規定意旨，下述所引用證據之證據能力
    均無疑義。
二、訊據被告胡吉良否認有何竊盜犯行，辯稱：警察在伊機車上
    所查獲之電纜線，有一部分是伊所有，一部分是伊在新北市
    平溪區望古里火窯22號前的地上撿到，非伊將電纜線剪斷後
    竊取的云云。惟查：
  (一)警員於100年2月22日6時50分許，在新北市台106線66公里處
    查獲被告時，在被告騎乘機車後方懸掛袋子內查獲數截電纜
    線，其中長度約15公尺之電纜線（批號：檢內登字第444001
    號）業由被害人蘇成領回等情，此經證人蘇成於警詢、偵查
    及原審審理時、證人即查獲警員陳志峰於原審審理時證述明
    確，並有蒐證照片2幀、贓物認領保管單1紙在卷可佐（見偵
    查卷第12、21頁），此部分事實堪認為真。
  (二)被告辯稱長約15公尺之電纜線係伊於新北市平溪區望古里火
    窯22號前地上拾獲云云；然證人蘇成於原審審理時結證稱：
    在伊電線遭竊之前，警察就有跟伊說，如果發現家裡停電就
    要注意，因為會有人在附近偷剪電線。案發當天大約凌晨5
    時，伊起床就發現沒有電，伊就想到管區跟伊講過的事情，
    所以伊就拿手電筒到住處附近巡視，發現電纜線被人偷剪，
    伊就打電話給管區警員，警員就過來巡察，後來警員把電纜
    線發還給伊，伊回去以後，有比對一下，伊被偷剪的電線大
    約是15公尺左右，警察發還給伊的電線，長度也差不多這麼
    長，伊可以確定警察發還給伊的電纜線就是被偷剪走的電纜
    線，因為規格、尺寸都一樣，從外觀上來看，電纜線應該是
    被人用類似鐵剪的工具剪斷的等語（見原審卷第25、26頁）
    ，證人陳志峰於原審審理時結證稱：我們當時把被告車上所
    查到的電纜線全部拿給被害人蘇成，蘇成說有一部分不是他
    的，並且還給我們，我們有再去查是否有其他的被害人，但
    目前都還沒有發現，那些其他的電纜線目前都還放在派出所
    ，還給蘇成的電纜線大約14、15公尺等語（見本院卷第26、
    27頁），足認警員在被告機車上所查獲之電纜線，其中約15
    公尺左右之電纜線確係被害人蘇成所有而遭竊取之電纜線，
    且被害人蘇成遭竊取電纜線之長度亦約為15公尺左右。觀諸
    卷附蒐證照片（見偵查卷第19頁、第50頁），被害人蘇成失
    竊之電纜線係架設在電線桿之間，距離地面有相當之高度，
    行竊之人必須沿電線桿攀爬而上，始能將該電纜線剪斷，且
    該電纜線遭人剪裁成數截，每截長度大約相同，可見行竊之
    人大費周章沿電線桿攀爬而上持工具剪斷電纜線，再將電纜
    線剪裁成長度大約相同之數截以方便攜帶，衡情行竊之人應
    無在得手後，將竊得之電纜線悉數棄置在地上之理，若行竊
    之人並非被告，實無適為被告途經該處拾獲之可能。佐以該
    電纜線頗粗，若要將之剪斷，應使用大型鐵剪等工具，而警
    員查獲被告時，在被告之機車上亦查扣鐵剪1把，經原審當
    庭勘驗結果，該鐵剪長度約65公分，前端為鐵質，把手處為
    塑膠，開合功能正常，鐵剪前端的刀刃頗為銳利，有一端的
    刀刃有些微缺損，另一端則完好無缺，此有審判筆錄在卷可
    憑（見原審卷第41頁），堪認被告係持該扣案之鐵剪竊取被
    害人蘇成之電纜線，是被告辯稱係伊在新北市平溪區望古里
    火窯22號前地上拾獲查扣之電纜線云云，顯係卸責之詞，不
    足採信。本件事證明確，被告犯行堪以認定，應予依法論科
    。
三、按刑法第321條第1項第3款之攜帶兇器竊盜罪，係以行為人
    攜帶兇器為其加重要件，所謂兇器，其種類並無限制，凡客
    觀上足以對人之生命、身體安全構成威脅，具有危險性之兇
    器均屬之，且祇須行竊時攜帶此種具危險性之兇器為已足，
    不以攜帶之初有行兇之意圖為必要（最高法院79年臺上字第
    5253號判例意旨參照）。本案經警查扣之鐵剪1把，長度約
    為65公分，前端為鐵質，若持該鐵剪擊打被害人，在客觀上
    顯足以對人之生命、身體安全構成威脅，為具有危險性之兇
    器。核被告胡吉良所為，係犯刑法第321條第1項第3款之攜
    帶兇器竊盜罪。查被告有如事實欄一所載之犯罪科刑、執行
    情形，有本院被告前案紀錄表在卷可按，其於受有期徒刑之
    執行完畢後，5年內故意再犯本件有期徒刑以上之罪，為累
    犯，應依刑法第47條第1項之規定加重其刑。
四、原審以被告犯行明確，依刑法第321條第1項第3款、第47條
    第1項、第38條第1項第2款，刑法施行法第1條之1第1項、第
    2項前段規定（原審漏引刑法施行法第1條之1第1項、第2項
    前段，應予更正），並審酌被告不思循正途獲取報酬，卻竊
    取他人財物，所為殊不足取，犯後否認犯行，難認有何悔意
    ，兼衡其素行、犯罪手段、被害人所受損失非鉅等一切情狀
    ，認被告胡吉良攜帶兇器竊盜，累犯，處有期徒刑7月，並
    說明扣案之鐵剪1把，被告自承係其所有（見原審卷第40頁
    ），且認係被告犯本件竊盜犯行所用之物，爰依刑法第38條
    第1項第2款規定宣告沒收等，經核於法並無違誤，量刑亦屬
    妥適，被告上訴意旨空言其本案電纜線是在地上撿到的，不
    是偷剪的，而於本院審理時改稱本案電纜線是被告自己的，
    被告應為無罪云云，為無可採，其所提上訴為無理由，應予
    駁回。
據上論斷，應依刑事訴訟法第368條，判決如主文。
本案經檢察官鄭富銘到庭執行職務。
中    華    民    國   100    年    10    月    12    日
                  刑事第十一庭  審判長法  官  許宗和
                                      法  官  趙功恆
                                      法  官  潘進柳
以上正本證明與原本無異。
不得上訴。
                                      書記官  任正人
中    華    民    國   100    年    10    月    12    日
附錄：本案論罪科刑法條全文
中華民國刑法第321條（加重竊盜罪）
犯竊盜罪而有下列情形之一者，處 6 月以上、5 年以下有期徒
刑，得併科新臺幣 10 萬元以下罰金：
一、侵入住宅或有人居住之建築物、船艦或隱匿其內而犯之者。
二、毀越門扇、牆垣或其他安全設備而犯之者。
三、攜帶兇器而犯之者。
四、結夥三人以上而犯之者。
五、乘火災、水災或其他災害之際而犯之者。
六、在車站、埠頭、航空站或其他供水、陸、空公眾運輸之舟、
    車、航空機內而犯之者。
前項之未遂犯罰之。